【裁判字號】    95,聲再,2
【裁判日期】    950106
【裁判案由】    聲請再審
【裁判全文】
臺灣高等法院臺中分院刑事裁定           95年度聲再字第2號
再審聲請人
即 自訴 人  乙○○
上列聲請人因自訴甲○○等人詐欺案件，對於本院九十年度上易
字第二二五九號中華民國九十年十二月三十一日確定判決（原審
案號：臺灣臺中地方法院九十年度自字第三五二號）聲請再審，
本院裁定如下：
    主      文
再審之聲請駁回。
    理      由
一、本件再審聲請人即自訴人乙○○（以下簡稱為聲請人）之聲
    請再審意旨略稱：聲請人因被告甲○○等人行使偽造文書、
    詐欺、偽證等罪，於言詞辯論終結前，曾以口頭及書狀陳述
    ，主張本案得上訴第三審，其後上開自訴案件經鈞院（即本
    院）駁回聲請人之上訴，維持一審無罪判決，後經聲請人提
    起第三審上訴，鈞院雖又裁定駁回聲請人第三審之上訴，但
    裁定理由所記載「聲請人係於宣判之後，才遞交追加自訴狀
    」部分，未見於該案判決書記載，自屬已受請求事項未予判
    決之當然違背法令，且聲請人於民國九十年十二月三十一日
    上午十時，發現第十五法庭空無一人，何處宣判，亦不難查
    明，本案法院對於重要爭點不予裁判，又不依法行使闡明權
    ，亦與憲法保障人民權益之本旨不符，爰依刑事訴訟法第四
    百二十二條第一款之規定聲請再審等語。
二、惟按：有罪、無罪、免訴或不受理之判決確定後，有刑事訴
    訟法第四百二十條第一款、第二款、第四款或第五款之情形
    者，得為受判決人之不利益聲請再審，固為刑事訴訟法第四
    百二十二條第一款所規定，但刑事訴訟法第四百二十條第一
    款、第二款、第四款、第五款所規定之聲請再審法定事由，
    則係分別指：「原判決所憑之證物已證明其為偽造或變造」
    、「原判決所憑之證言、鑑定或通譯已證明其為虛偽」、「
    原判決所憑之通常法院或特別法院之裁判已經確定裁判變更
    」、「參與原判決或前審判決或判決前所行調查之法官，或
    參與偵查或起訴之檢察官，因該案件犯職務上之罪已經證明
    者，或因該案件違法失職已受懲戒處分，足以影響原判決」
    等情形，此亦經刑事訴訟法第四百二十條規定甚明。本案聲
    請人雖稱依據刑事訴訟法第四百二十二條第一款之規定聲請
    再審，但依據其聲請再審之理由，並無：「原判決所憑之證
    物已證明其為偽造或變造」、「原判決所憑之證言、鑑定或
    通譯已證明其為虛偽」、「原判決所憑之通常法院或特別法
    院之裁判已經確定裁判變更」、「參與原判決或前審判決或
    判決前所行調查之法官，或參與偵查或起訴之檢察官，因該
    案件犯職務上之罪已經證明者，或因該案件違法失職已受懲
    戒處分，足以影響原判決」等情事，其所舉聲請再審之理由
    ，經核亦與上開法條之規定無一相符，應認為無再審理由，
    爰依同法第四百三十四條第一項，裁定如主文。
中    華    民    國    95    年    1     月    6     日
              刑事第三庭  審判長法  官  王  增  瑜
                                法  官  胡  忠  文
                                法  官  廖  柏  基
上列正本證明與原本無異。
不得抗告。
                                書記官  詹  錫  朋
中    華    民    國    95    年    1     月    9     日
                                                      Ｒ


司法院資訊處製作；財團法人民間司法改革基金會備份。
